臺灣雲林地方法院刑事判決
                                      111年度訴字第596號
公  訴  人  臺灣雲林地方檢察署檢察官
被      告  黃智國



                    （另案於法務部○○○○○○○○○執行中）
上列被告因違反毒品危害防制條例案件，經檢察官提起公訴（11
1年度毒偵字第347號、第530號），被告於準備程序中就被訴事
實為有罪之陳述，本院合議庭裁定改依簡式審判程序審理，判決
如下：
　　主　　　文
黃智國施用第一級毒品，共貳罪，均累犯，各處有期徒刑捌月，
應執行有期徒刑玖月。
    事實及理由
一、犯罪事實：
　　黃智國前因施用毒品案件，經法院裁定觀察、勒戒後，認無
    繼續施用毒品之傾向，於民國110年6月11日執行完畢釋放出
    所，並由臺灣新北地方檢察署檢察官以110年度毒偵字第528
    7號為不起訴處分確定。詎仍不知悔改，於前揭觀察、勒戒
    執行完畢釋放後3年內，復基於施用第一級毒品海洛因之犯意
    ，而為下列行為：
  ㈠於111年2月17日11時16分許為警採尿回溯96小時前某時，在臺
    灣某處，以不詳方式，施用海洛因1次。嗣於111年2月17日11
    時7分許，在雲林縣○○鎮○○○路00巷0號前，因其為毒品列管
    人口經警通知前往採尿送驗，結果呈可待因、嗎啡陽性反應
    ，而悉上情。
  ㈡於111年4月13日11時57分許為警採尿回溯96小時前某時，在臺
    灣某處，以不詳方式，施用海洛因1次。嗣於111年4月13日，
    因其為毒品列管人口經警通知其前往採尿送驗，結果呈嗎啡
    陽性反應，而悉上情。
二、上開犯罪事實，業據被告於警詢、本院準備程序及審理時均
    坦承不諱（警435卷第1頁至第4頁；警548卷第1頁至第3頁；
    本院卷第46頁、第51頁），犯罪事實㈠部分，並有欣生生物
    科技股份有限公司111年3月17日Z000000000000濫用藥物尿
    液檢驗報告、Z000000000000代號與真實姓名對照表、雲林
    縣警察局北港分局委託檢驗尿液代號與真實姓名對照認證單
    、毒品嫌疑人尿液採驗作業管制紀錄、應受尿液採驗人尿液
    檢體採集送驗紀錄各1份附卷可稽（警435卷第5頁至第9頁）
    ；犯罪事實㈡部分，復有欣生生物科技股份有限公司111年4
    月28日Z000000000000濫用藥物尿液檢驗報告、毒品嫌疑人
    尿液採驗作業管制紀錄、Z000000000000應受尿液採驗人尿
    液檢體採集送驗紀錄各1份在卷可參（警548卷第4頁至第6頁
    ），堪認被告所為任意性自白核與事實相符，堪以採信。綜
    上，本案事證明確，被告前開犯行應堪認定，均應予依法論
    科。
三、論罪科刑：
　㈠核被告就犯罪事實㈠、㈡所為，均係犯毒品危害防制條例第10
    條第1項之施用第一級毒品罪。被告為施用第一級毒品而持
    有第一級毒品之低度行為，應為施用之高度行為所吸收，不
    另論罪。
　㈡被告所犯前開2罪間，犯意各別，行為互殊，應予分論併罰。
　㈢被告前因違反毒品危害防制條例案件，經臺灣士林地方法院
    以108年度湖簡字第24號判決判處有期徒刑6月確定，並於10
    9年5月14日徒刑執行完畢出監等情，有被告之刑案資料查註
    紀錄表、矯正簡表及臺灣高等法院被告前案紀錄表附卷可參
    ，其於受有期徒刑之執行完畢後，5年以內故意再犯本案有
    期徒刑以上之罪，為累犯。又檢察官於本院審理時表示：被
    告於前案執行完畢後，5年內再犯罪質相同之施用毒品犯行
    ，請依累犯規定加重其刑等語，本院參酌司法院釋字第775
    號解釋意旨，衡諸被告前揭所犯均施用第一級毒品罪，與本
    案罪質相同，並均屬故意犯罪，其已入監執行完畢，於執行
    完畢後1年多即再犯本案犯行，足認被告未因前案徒刑之執
    行產生警惕，具有特別惡性，且對刑罰之反應力薄弱，亦認
    為就其本案所犯之罪，尚無因加重本刑致生所受刑罰超過其
    所應負擔罪責之情形，故均依刑法第47條第1項規定加重其
    刑。
　㈣爰審酌被告前已因施用毒品犯行，經施以觀察、勒戒，猶未
    能戒除毒癮，再犯本案施用第一級毒品犯行，顯示其意志力
    不堅，亦無視國家對杜絕毒品犯罪之禁令，所為實不可取，
    惟念其施用毒品乃具成癮性，且係戕害自己身心健康，尚未
    危及他人，並考量其坦承犯行之犯後態度、其為國小畢業之
    智識程度，做水泥工，月入新臺幣5萬元，入監前與父母親
    同住之家庭經濟與生活狀況等一切情狀，量處如主文所示之
    刑，並審酌被告上開所為均屬違反毒品危害防制條例之犯罪
    ，犯罪方式與態樣均屬雷同，各次犯行之時間間隔相近，對
    法益侵害之加重效應不大，如以實質累加之方式定應執行刑
    ，則處罰之刑度顯將超過其行為之不法內涵，而違反罪責原
    則，復參諸上開刑法第51條第5款係採限制加重原則，而非
    累加原則，及對被告本案犯行之惡性累積評價，行為人所生
    痛苦程度隨刑期而遞增，並考量行為人之後復歸社會之可能
    、被告家庭支持系統功能性等一切情狀，定應執行刑如主文
    所示。
據上論斷，應依刑事訴訟法第273條之1第1項、第299條第1項前
段，判決如主文。
本案經檢察官陳淑蓉提起公訴，檢察官魏偕峯到庭執行職務。
中　　華　　民　　國　　111 　年　　11　　月　　8 　　日
                  刑事第一庭　法　官　黃玥婷
以上正本證明與原本無異。
如不服本判決應於收受判決後 20 日內向本院提出上訴書狀，並
應敘述具體理由；其未敘述上訴理由者，應於上訴期間屆滿後
20 日內向本院補提理由書（均須按他造當事人之人數附繕本）
。「切勿逕送上級法院」。
中　　華　　民　　國　　111 　年　　11　　月　　8 　　日
                                書記官  邱明通
附錄本案論罪科刑法條：
毒品危害防制條例第10條
施用第一級毒品者，處6月以上5年以下有期徒刑。
施用第二級毒品者，處3年以下有期徒刑。